【裁判字號】    94,易,516
【裁判日期】    951206
【裁判案由】    詐欺
【裁判全文】
臺灣士林地方法院刑事判決               94年度易字第516號
公  訴  人  臺灣士林地方法院檢察署檢察官
被      告  甲○○
選任辯護人  徐鈴茱律師
上列被告因詐欺案件，經檢察官提起公訴（92年度偵字第9755號
），本院判決如下：
    主  文
甲○○共同連續商業負責人，以明知為不實之事項，而填製會計
憑證，處有期徒刑捌月。
    事  實
一、甲○○係臺北市士林區○○○路○ 段58號山輝名產行之合夥
    人，並同時在山輝食品有限公司及山輝名產行擔任採購，平
    日負責採買靈芝等山產，並以採購取得之收據、發票等請款
    文件報支請領貨款，竟認有機可乘，意圖為自己不法之所有
    ，基於詐欺概括之犯意，於附表所示之時間利用與南投縣水
    里鄉○○路448 號之靈芝山產行、吉品靈芝山產行、集尚登
    商行之負責人戊○（違反商業會計法、偽造文書之犯行，業
    經臺灣南投地方法院南投簡易庭以92年度投刑簡字第754 號
    判決處有期徒刑4 月，如易科罰金，以300 元折算1 日確定
    ，並已執行完畢）交易靈芝之機會，與不知甲○○具有詐欺
    犯意之戊○共同基於虛偽填會計憑證之概括犯意聯絡，連續
    將每台斤實際交易價格為新臺幣（以下同）1 千元之靈芝，
    虛增為2 千元，並推由戊○登載於其業務上所作成，性質上
    屬於商業會計原始憑證之免用統一發票收據，再交由甲○○
    持向山輝名產行及山輝食品有限公司，使之陷於錯誤，連續
    詐領每台斤1 千元之差價，總計溢報1,927 台斤，共詐得1,
    927,000 元（詳如附表，公訴人載為2,024,000 元應予訂正
    ），足以生損害於山輝名產行、山輝食品公司及稅捐稽徵機
    關課稅之正確性。
二、案經法務部調查局南投縣調查站報告臺灣南投地方法院檢察
    署檢察官呈請臺灣高等法院檢察署檢察長令轉臺灣士林地方
    法院檢察署檢察官暨丙○○、乙○、丁○○訴由臺灣士林地
    方法院檢察署檢察官偵查起訴。
    理  由
壹、程序部分：本件證人戊○、哖再卿、林美宏均屬被告以外之
    人，其中戊○於調查局詢問時所為之陳述，為被告以外之人
    在審判外，所為之陳述，且無刑事訴訟法第159 條之1 至15
    9 條之4 所定得為證據之情形，惟被告同意採證據，本院審
    酌該言詞陳述作成時之情況，認為採為證據並無不當，依刑
    事訴訟法第159 條之5 第1 項規定，得為證據。另證人戊○
    、哖再卿、林美宏於偵訊時所為之陳述，則屬被告以外人之
    於檢察官偵查時所為之陳述，均經具結，且無顯不可信之情
    況，依刑事訴訟法第159 條之1 第2 項得為證據，先予敘明
    。
貳、實體部分：
一、前揭犯罪事實，業據被告甲○○於偵查及本院訊問時坦承不
    諱，核與證人蔡霞於本院審理時證稱：甲○○告訴伊靈芝
    缺貨，如果要貨的話要2 千元，伊事前並不知道甲○○賺取
    採購之差價等語相符（見本院卷(二)第204 頁），且經證人戊
    ○於調查局詢問時供稱：伊開立給山輝公司的收據上的數量
    皆正確，但單價均應甲○○之要求將單位1 千元填寫為2 千
    元（見臺灣南投地方法院檢察署92年度偵字第2958號卷【以
    下簡稱投偵2958號卷】第52頁反面、第62頁），於偵訊時供
    稱：開給甲○○收據，單價1 千元，但收據單價都開2 千元
    （見投偵2958號卷第83頁反面、臺灣士林地方法院檢察署92
    年度偵字第9755號卷【以下簡稱偵9755號卷】第112 頁），
    於本院審理時證稱：賣價是1 千元，但收據2 千，是被告甲
    ○○要求伊這樣開，伊就寫給他等語屬實（見本院卷(二)第16
    1 頁），再觀證人戊○出售靈芝予山輝名產行之摘記（見投
    偵2958號卷第64-68 頁），其所售出之價格均未見有每台斤
    2 千元之記載，更可見證人戊○之所言非虛，此外並有附表
    所列各次交易由證人戊○開立予山輝名產行及山輝食品有限
    公司之免用統一發票收據影本共98張附卷可查（見外放之山
    輝名產行/ 山輝食品有限公司請款單及收據集冊）及臺灣板
    橋地方法院92年度訴字第2538號民事判決1 份（見偵9755號
    卷第164~179 頁，足證山輝名產行為合夥關係）附卷可稽，
    足認被告之自白於事實所載之範圍內應與實情相符，本件事
    證明確，被告犯行，堪予認定，應依法論科。
二、至證人戊○雖於調查局詢問時證稱：經伊統計賣給甲○○之
    鹿茸靈芝總計有2,024 斤云云（見投偵2958號卷第56頁反面
    ），被告亦自承其詐領之金額為2,024,000 元云云。然查，
    告訴人所提出之山輝名產行/ 山輝食品有限公司請款單及收
    據集冊內所保存被告甲○○用以請款單之收據僅有如附表所
    示之數量，總計為1,927 斤，證人戊○之統計應有錯誤，被
    告前開超出1,927 斤部分之自白，亦難認與事實相符，不能
    採信，起訴意旨據此誤算而認定被告詐得金額為2,024,000
    元，應予訂正。
三、按行為後法律有變更者，適用行為時之法律。但行為後之法
    律有利於行為人者，適用最有利於行為人之法律，刑法第2
    條第1 項前段及但書定有明文，其立法理由在貫徹「罪刑法
    定主義」及「法律不溯及既往」原則，亦即原則上禁止引用
    行為人行為時不存在之法律對於被告論罪科刑，僅事後之法
    律變更有利於行為人時，始例外適用最有利之法律，為「從
    舊從輕」之比較。經查：
  (一)被告行為時，商業會計法第71條第1 款規定：商業負責人、
    主辦及經辦會計人員或依法受託代他人處理會計事務之人員
    ，有以明知為不實之事項，而填製會計憑證或記入帳冊之情
    形者，處5 年以下有期徒刑、拘役或科或併科新臺幣15萬元
    以下罰金，嗣商業會計法於95年5 月24日修正公布，修正後
    第71條第1 款變更為：商業負責人、主辦及經辦會計人員或
    依法受託代他人處理會計事務之人員，有以明知為不實之事
    項，而填製會計憑證或記入帳冊之情形者，處5 年以下有期
    徒刑、拘役或科或併科新臺幣60萬元以下罰金，其罰金刑由
    新臺幣15萬元提高至新臺幣60萬元，應以修正前之規定，對
    於被告較為有利。
  (二)被告行為時，刑法第339 條第1 項規定：「意圖為自己或第
    三人不法之所有，以詐術使人將本人或第三人之物交付者，
    處5 年以下有期徒刑、拘役或科或併科1 千元以下罰金。」
    被告行為時之前開罰金刑，經主管院依罰金罰鍰提高標準條
    例第3 條、第1 條前段規定（得提高為2 至10倍），就其原
    定數額提高為10倍，故前開刑法第339 條第1 項之實質內容
    為：意圖為自己或第三人不法之所有，以詐術使人將本人或
    第三人之物交付者，處5 年以下有期徒刑、拘役或科或併科
    1 萬元以下罰金。而被告行為後，95年6 月14日公布增訂之
    刑法施行法第1 之1 條第1 項、第2 項前段規定：「中華民
    國94年1 月7 日刑法修正施行後，刑法分則編所定罰金之貨
    幣單位為新臺幣。94年1 月7 日刑法修正時，刑法分則編未
    修正之條文定有罰金者，自94年1 月7 日刑法修正施行後，
    就其所定數額提高為30倍。」是95年7 月1 日後，刑法第33
    9 條第1 項之實質內容變更為：意圖為自己或第三人不法之
    所有，以詐術使人將本人或第三人之物交付者，處5 年以下
    有期徒刑、拘役或科或併科新臺幣3 萬元以下罰金，並依罰
    金罰鍰提高標準條例第1 條但書規定，不再適用罰金罰鍰提
    高標準條例第1 條前段提高其罰金數額之規定。經比較刑法
    施行法第1 之1 條增訂前後刑法第339 條第1 項之實質內容
    ，因增訂前依現行法規所定貨幣單位折算新臺幣條例第2條
    規定，刑法第339 條第1 項所定金額之貨幣單位為元，應以
    新臺幣之3 倍折算。故刑法施行法第1 之1 條增訂前後，刑
    法第339 條第1 項之實質內容相同，對於被告並無有利或不
    利之別。
  (三)被告行為時，94年1 月7 日修正同年2 月2 日公布自95年7
    月1 日起施行前之刑法（以下本次修正前之刑法簡稱為修正
    前刑法）第28條規定：「二人以上共同『實施』犯罪之行為
    者，皆為正犯。」修正後，刑法第28條則規定：「二人以上
    共同『實行』犯罪之行為者，皆為正犯。」。所謂「實行」
    係指犯罪行為人從事構成要件之行為。「實施」則涵蓋實行
    、陰謀、預備、著手概念在內（即承認陰謀共同正犯、預備
    共同正犯），非僅侷限於直接從事犯罪構成要件之行為，故
    解釋上包括「共謀共同正犯」。縱然「實行」較「實施」之
    意涵範圍窄，然倘採取「實質客觀說」或「犯罪支配理論」
    ，均肯定共謀共同正犯之處罰。是修法後多數學說見解仍肯
    定對共謀共同正犯之處罰（94年1 月7 日刑法三讀修正立法
    說明參照）。職此以言，修正前後之刑法第28條規定，對於
    被告並無有利或不利之別。
  (四)被告行為時，修正前刑法第31條第1 項規定，因身分或其他
    特定關係成立之罪，其共同實施或教唆幫助者，雖無特定關
    係，仍以共犯論，刑法94年2 月2 日修正公布後，該條項變
    更為：因身分或其他特定關係成立之罪，其共同實行、教唆
    或幫助者，雖無特定關係，仍以正犯或共犯論。但得減輕其
    刑。修正後增列得減輕其刑規定，以修正後對於被告較為有
    利。
  (五)被告行為時，修正前刑法第56條規定：「連續數行為而犯同
    一之罪名者，以一罪論。但得加重其刑至二分之一。」前開
    連續犯規定，於94年1 月7 日修正公布刪除，自95年7 月1
    日施行，此刪除雖非犯罪構成要件之變更，但顯已影響行為
    人刑罰之法律效果，屬法律之變更。按連續犯本質上應屬數
    罪，僅係基於訴訟經濟或責任吸收原則之考量，而論以一罪
    ，並加重其刑至二分之一。連續犯規定刪除後已無連續犯規
    定可資適用，原連續數行為，須以數罪併罰。修正前後，就
    被告之行為，顯有一次評價與多次評價之別，自應以修正前
    之規定，較有利於被告。
  (六)被告行為時，修正前刑法第55條規定：「一行為而觸犯數罪
    名，或犯一罪而其方法或結果之行為犯他罪名者，從一重處
    斷。」修正後，已將犯一罪其方法或結果之行為犯他罪名從
    一重處斷之牽連犯規定刪除。按牽連犯之犯罪行為及法益之
    侵害均係複數，修正前刑法所定牽連犯之數行為，於本案之
    情形依修正後刑法規定須數罪併罰，故以修正前刑法第55條
    規定，對於行為人較為有利。
  (七)按為「從舊從輕」之比較時，應就罪刑有關之共犯、未遂犯
    、想像競合犯、牽連犯、連續犯、結合犯，以及累犯加重、
    自首減輕暨其他法定加減原因（如身分加減）與加減例等一
    切情形，綜其全部罪刑之結果而為比較（最高法院95年第8
    次刑事庭會議決議參照），本件經綜合比較被告行為後之前
    揭法律變更，(一)、(五)、(六)部分均以被告行為時之法律對於被
    告較為有利，(二)、(三)部分對於被告並無有利不利之別，(四)則
    以修正後對於被告較為有利，其中(五)、(六)部分涉及罪數，(四)
    部分則僅涉及刑之減輕，是整體而言，仍以被告行為時之法
    律，對被告較為有利，故本件自應依刑法第2 條第1 項前段
    ，適用被告行為時之法律論科。
四、按免用統一發票收據係商業會計法第15條第1 款之原始憑證
    ，屬商業會計憑證。又按為他人處理事務，意圖為自己或第
    三人不法之所有，以詐術使該他人交付財物者，縱令具備背
    信罪之要件，亦已包含於詐欺罪之觀念中，不得於詐欺罪外
    更論背信罪（最高法院25年度上字第6518號判例參照）。核
    被告所為係犯，95年5 月24日修正公布前商業會計法第71條
    第1 款之將明知為不實之事項填製會計憑證罪、刑法第339
    條第1 項之詐欺取財罪（本條法定刑，應依罰金罰鍰提高標
    準條例第1 條前段規定調整之）。按商業會計法第71條第1
    款以明知為不實之事項，而填製會計憑證或記入帳冊之罪，
    原即含有業務上登載不實之本質，故不再論以刑法第216 條
    、第215 條行使業務上登載不實文書罪，公訴人認被告犯該
    項罪名，應有誤會。又教唆犯係指僅有教唆行為者而言，如
    於實施犯罪行為之際，當場有所指揮，且就其犯罪實施之方
    法，以及實施之順序，有所計劃，以促成犯罪之實現者，則
    其擔任計劃行為之人，與加工於犯罪之實施初無異致，即應
    認為共同正犯，而不能以教唆犯論，本件被告要求戊○開立
    不實免用統一發票收據，無非欲持之溢報採購價格1 千元，
    其參與犯罪之謀議，應可認定，其雖無商業負責人之身分，
    惟與有此身分之戊○，基於犯意聯絡及行為分擔，虛偽填製
    會計憑證，依修正前刑法第28條、第31條第1 項之規定，仍
    應以共同正犯論，公訴人認應論以教唆犯，非無誤會。而被
    告先後多次共同將明知為不實之事項，而填製會計憑證或記
    入帳冊之犯行與多次詐欺取財之犯行，均時間緊接，方法相
    同，所犯均係犯罪構成要件相同之罪，顯係基於概括犯意反
    覆為之，均應依修正前刑法第56條連續犯之規定論以一罪，
    並各加重其刑。又按修正前刑法第55條之從一重處斷，以法
    定刑之輕重為準，即係以某一罪之法定刑與他罪名之法定刑
    比較，而從一法定刑較重之罪名處斷之謂，至各該罪名是否
    另有總則上加重、減輕其刑之原因，係屬別一問題，並不以
    此而使該條之比較輕重受其影響（最高法院29年上字第843
    號判例參照）。本件被告所犯共同連續將明知為不實之事項
    填製會計憑證罪及連續詐欺取財罪間，有方法及結果之牽連
    關係，依修正前刑法第55條牽連犯規定，應從法定刑較重之
    共同連續將明知為不實之事項填製會計憑證罪處斷。
五、爰審酌被告為人採購靈芝，竟與賣主共同填載不實收據，虛
    報進價，賺取差價高達1,927,000 元，所生損嚴重，併其生
    活狀況、品行、智識程度，犯罪後坦承犯行，並曾與山輝食
    品有限公司及山輝名產行之和夥人之一蔡霞達成和解（但
    未與全部和夥人達和解），有協議書1 份附卷可稽（見本院
    卷(一)第128 頁）等一切情狀，量處如主文所示之刑，以資儆
    懲。
六、臺灣士林地方法院檢察署檢察官移送併辦意旨略以（92年度
    偵字第8098號）：被告甲○○另意圖為自己不法之所有，基
    於概括之犯意，於91年間，利用向不知情之證人即南投縣魚
    池鄉○○村○○街80號順發苦茶油山產行負責人哖再卿購買
    靈芝之際，要求哖再卿提供蓋妥店章之空白收據5 紙，由其
    偽填91年9 月1 日金額165,000 元、91年10月5 日金額162,
    000 元、91年12月7 日金額180,000 元、91年11月29日金額
    120 萬元、91年11月13日金額150,000 元之不實交易日期及
    金額後，持向被告、蔡霞及告訴人丙○○、乙○、丁○○
    另行設立之山輝食品有限公司連續詐領1857,000元得逞，因
    認被告涉有刑法第29條第1 項、商業會計法第71條第1 款之
    教唆將明知為不實之事項填製會計憑證罪、刑法第216 條、
    第215 條之行使業務上登載不實文書罪、刑法第339 條第1
    項之詐欺取財罪，並與被告前開犯行屬事實上一罪云云。
七、訊據被告甲○○堅詞否認有前揭移送併辦之犯行，辯稱：與
    哖再卿之前開5 筆交易，均因哖再卿急須用錢，所以由伊利
    用哖再卿所提供之空白收據開立收據持向山輝食品有限公司
    請款交付哖再卿，惟嗣後均有進貨等語，經查：
  (一)被告甲○○曾於91年9 月19日持順發苦茶油山產行91年9
    月1 日以山輝食品有限公司為買受人，總價165,000 元之收
    據（赤芝長片275 斤，單價600 元）、於91年10月20日持
    順發苦茶油山產行91年10月5 日以山輝食品有限公司為買受
    人，總價為162,000 元之收據（赤芝長片270 斤，單價600
    元）、於91年11月15日持順發苦茶油山產行91年11月13日
    以山輝食品有限公司為買受人，總價為150,000 元之收據（
    赤芝長片250 斤，單價600 元）、於91年11月30日持順發
    苦茶油山產行91年11月29日以山輝食品有限公司為買受人，
    總價為1,200,000 元之收據（特級鹿角靈芝600 斤，單價2,
    000 元）、於91年12月22日持順發苦茶油山產行91年12月
    7 日以山輝食品有限公司為買受人，總價為180,000 元之收
    據（赤芝長片300 斤，單價600 元）向山輝食品有限公司分
    別請領如各收據所載之金額之事實，此有免用統一發票收據
    及請款單影本各5 份附卷可查（見外放之山輝名產行/ 山輝
    食品有限公司請款單及收據集冊第140 、142 、145 、146
    、151 、152 、154 、155 頁），被告亦坦承確有請領此5
    筆款項等語，此部分事實自堪予認定。
  (二)前開5 張收據所載交易時之期間前後，哖再卿曾於91年8 月
    28日透過大榮汽車貨運股份有限公司（以下簡稱大榮貨運）
    ，以甲○○為收貨人託運5 件貨物（重量20才）至山輝名產
    行，另於91年10月1 日透過大榮貨運，以甲○○為收貨人託
    運5 件貨物（重量25才）至山輝名產行、91年11月14日透過
    大榮貨運，以甲○○為收貨人託運5 件貨物（重量25才）至
    山輝名產行、91年11月29日透過大榮貨運，以甲○○為收貨
    人託運20件貨物（重量76才）至山輝名產行、91年12月13
    日透過大榮貨運，以甲○○為收貨人託運6 件貨物（重量30
    才）至山輝名產行，此有貨物收據5 紙在卷可稽，足證被告
    甲○○確有於91年8 月至同年12月為山輝向哖再卿進貨之情
    事，而遍查由告訴人提出之山輝名產行/ 山輝食品有限公司
    請款單及收據集冊，在91年8 月至同年12月期間，被告甲○
    ○亦僅有5 次持順發苦茶油山產行之收據向山輝名產行及山
    輝食品有限公司請款。據此，被告甲○○辯稱前開5 張請款
    收據，均有進貨等情，即非完全不能採信。
  (三)證人哖再卿於偵訊時具結證稱：伊對自己在南投地檢署曾經
    說過甲○○若向伊叫貨，伊就貨與收據一起寄，這5 張收據
    不是伊店裡開的沒有意見，而收據都是伊侄子（林美宏）幫
    伊開立的云云（見投偵2958號卷第85頁、偵9755號卷第122
    、113 頁）。林美宏亦於偵訊時具結證稱：哖再卿說甲○○
    向他訂貨，他會連同貨及收據一起寄給他，前開5 張收據不
    是伊開立的，表示該5 張收據是虛開的云云（見偵9755號卷
    第124 頁）。然查：
    (1)被告甲○○持前開5 張收據向山輝食品有限公司請款之期
      間，山輝食品有限公司確實有向哖再卿所經營之順發苦茶
      油山產行進貨5 次之情事，已詳如前述，則證人林美宏證
      稱前開5 張收據是虛開等推測之詞，自屬不能採信。
    (2)證人哖再卿曾於偵訊時具結證稱：伊都是拿整本的空白收
      據給甲○○，上面加蓋伊的山產行店章讓甲○○自行填寫
      ，921 大地震後朋友介紹伊認識甲○○，伊不識字同意將
      收據交給甲○○自己開，後來伊向甲○○借60萬元，有拿
      貨抵充…也確實有甲○○先給錢，伊再給貨之情形云云（
      見偵9755號卷第113~114 頁、第122 頁），其此部分證述
      與前開所證：他會連同貨及收據一起寄給甲○○一節，前
      後矛盾，難以遽認為真，自不得以之與林美宏之證詞相互
      比附穿鑿，而為被告不利之認定。
    (3)況本件證人哖再卿從事山產銷售事業，衡情經常經歷山產
      買賣及進出之事，其不識文字，難以期待就貨物進出細節
      能完全掌握記憶，其於92年9 月16日、94年1 月4 日為前
      揭對被告不利之證述，應非必與實情相符，亦不宜以之為
      被告不利之認定。
  (四)此外，復查無其他積極證據足認被告涉有併送併辦意旨所指
    之犯行。按犯罪事實應依證據認定之，無證據不得認定犯罪
    事實，刑事訴訟法第154 條第2 項定有明文。揆此，被告此
    部分犯罪尚無法獲得證明，本院自應將此部分退回檢察官另
    行依法處理，併予敘明。
據上論斷，應依刑事訴訟法第299 條第1 項前段，95年5 月24日
修正公布前商業會計法第71條第1 款、刑法第11條、第2 條第1
項前段、修正前刑法第28條、第31條第1 項、第56條、第339 條
第1 項前段、第55條，罰金罰鍰提高標準條例第1 條前段，判決
如主文。
本案經檢察官黃德松到庭執行職務。
中    華    民    國    95    年    12    月    6     日
                  刑事第五庭審判長法  官  周政達
                                  法  官  楊迺伶
                                  法  官  周群翔
以上正本證明與原本無異。
如不服本判決，應於判決送達後10日內，向本院提出上訴狀。
                                  書記官  劉育君
中    華    民    國    95    年    12    月    6     日
附表：
日期/年/月/日  數量/斤    出賣人            買受人
090/08/12       20      靈芝山產行      山輝食品有限公司
090/08/20       20      靈芝山產行      山輝食品有限公司
090/09/03       15      靈芝山產行      山輝食品有限公司
090/09/06       13      靈芝山產行      山輝食品有限公司
090/09/20       15      靈芝山產行      山輝食品有限公司
090/09/24       15      靈芝山產行      山輝食品有限公司
090/09/28       23      靈芝山產行      山輝食品有限公司
090/10/08       15      靈芝山產行      山輝食品有限公司
090/10/12       15      靈芝山產行      山輝食品有限公司
090/11/01       25      靈芝山產行      山輝食品有限公司
090/11/07       20      靈芝山產行      山輝食品有限公司
090/11/13       15      靈芝山產行      山輝食品有限公司
090/11/21       20      吉品靈芝山產行  山輝食品有限公司
090/11/30       8       吉品靈芝山產行  山輝食品有限公司
090/12/02       13      吉品靈芝山產行  山輝名產行
090/12/06       18      吉品靈芝山產行  山輝名產行
090/12/11       13      吉品靈芝山產行  山輝名產行
090/12/15       24      吉品靈芝山產行  山輝名產行
090/12/19       23      吉品靈芝山產行  山輝名產行
091/01/02       24      吉品靈芝山產行  山輝名產行
091/01/05       23      吉品靈芝山產行  山輝名產行
091/01/08       13      吉品靈芝山產行  山輝名產行
091/02/02       24      吉品靈芝山產行  山輝名產行
091/02/05       21      吉品靈芝山產行  山輝名產行
091/02/08       15      吉品靈芝山產行  山輝名產行
091/02/08       19      集尚登商行      山輝名產行
091/02/15       22      吉品靈芝山產行  山輝名產行
091/02/15       19      集尚登商行      山輝名產行
091/02/21       18      吉品靈芝山產行  山輝名產行
091/02/21       22      集尚登商行      山輝名產行
091/02/25       20      集尚登商行      山輝名產行
091/03/05       25      集尚登商行      山輝名產行
091/03/06       21      吉品靈芝山產行  山輝名產行
091/03/09       23      集尚登商行      山輝名產行
091/03/15       22      吉品靈芝山產行  山輝名產行
091/03/12       10      集尚登商行      山輝名產行
091/03/19       19      吉品靈芝山產行  山輝名產行
091/03/21       20      吉品靈芝山產行  山輝名產行
091/03/21       14      集尚登商行      山輝名產行
091/04/01       23      吉品靈芝山產行  山輝名產行
091/04/05       25      吉品靈芝山產行  山輝名產行
091/04/06       24      集尚登商行      山輝名產行
091/04/09       23      集尚登商行      山輝名產行
091/04/14       22      吉品靈芝山產行  山輝名產行
091/04/19       21      吉品靈芝山產行  山輝名產行
091/04/19       14      集尚登商行      山輝名產行
091/05/02       24      吉品靈芝山產行  山輝名產行
091/05/06       22      吉品靈芝山產行  山輝名產行
091/05/10       14      吉品靈芝山產行  山輝名產行
091/05/10       21      集尚登商行      山輝名產行
091/05/17       23      集尚登商行      山輝名產行
091/05/21       16      集尚登商行      山輝名產行
091/05/26       21      集尚登商行      山輝名產行
091/05/29       16      集尚登商行      山輝名產行
091/05/30       20      吉品靈芝山產行  山輝名產行
091/06/14       24      吉品靈芝山產行  山輝名產行
091/06/20       21      吉品靈芝山產行  山輝名產行
091/06/25       15      吉品靈芝山產行  山輝名產行
091/07/14       24      吉品靈芝山產行  山輝名產行
091/07/17       21      吉品靈芝山產行  山輝名產行
091/07/21       15      吉品靈芝山產行  山輝名產行
091/08/01       20      集尚登商行      山輝名產行
091/08/06       22      集尚登商行      山輝名產行
091/08/10       18      集尚登商行      山輝名產行
091/08/14       22.5    集尚登商行      山輝名產行
091/08/16       21      吉品靈芝山產行  山輝名產行
091/08/21       16.5    集尚登商行      山輝名產行
091/09/01       21      吉品靈芝山產行  山輝名產行
091/09/02       23      集尚登商行      山輝名產行
091/09/05       24      吉品靈芝山產行  山輝名產行
091/09/07       22      集尚登商行      山輝名產行
091/09/08       19      吉品靈芝山產行  山輝名產行
091/09/10       23      集尚登商行      山輝名產行
091/09/12       16      吉品靈芝山產行  山輝名產行
091/09/15       22      集尚登商行      山輝名產行
091/09/17       14      吉品靈芝山產行  山輝名產行
091/10/01       20      吉品靈芝山產行  山輝名產行
091/10/06       24      吉品靈芝山產行  山輝名產行
091/10/07       24      集尚登商行      山輝名產行
091/10/11       21      吉品靈芝山產行  山輝名產行
091/10/20       25      吉品靈芝山產行  山輝名產行
091/10/20       23      集尚登商行      山輝名產行
091/10/25       19      集尚登商行      山輝名產行
091/11/01       16      吉品靈芝山產行  山輝名產行
091/11/05       23      吉品靈芝山產行  山輝名產行
091/11/09       24      吉品靈芝山產行  山輝名產行
091/11/10       23      集尚登商行      山輝名產行
091/11/16       17      集尚登商行      山輝名產行
091/11/21       24      吉品靈芝山產行  山輝名產行
091/12/01       23      吉品靈芝山產行  山輝名產行
091/12/05       22      吉品靈芝山產行  山輝名產行
091/12/10       17      吉品靈芝山產行  山輝名產行
091/12/15       24      集尚登商行      山輝名產行
091/12/20       21      吉品靈芝山產行  山輝名產行
092/01/06       12      吉品靈芝山產行  山輝名產行
092/01/09       18      吉品靈芝山產行  山輝名產行
092/01/14       18      吉品靈芝山產行  山輝名產行
092/01/24       12      吉品靈芝山產行  山輝名產行
數量總計        1927
附錄本案論罪科刑法條全文：
民國95年5月24日修正公布前商業會計法第71條
商業負責人、主辦及經辦會計人員或依法受託代他人處理會計事
務之人員有左列情事之一者，處五年以下有期徒刑、拘役或科或
併科新台幣15萬元以下罰金：
一、以明知為不實之事項，而填製會計憑證或記入帳冊者。
二、故意使應保存之會計憑證、帳簿報表滅失毀損者。
三、意圖不法之利益而偽造、變造會計憑證、帳簿報表內容或撕
    毀其頁數者。
四、故意遺漏會計事項不為記錄，致使財務報表發生不實之結果
    者。
五、其他利用不正當方法，致使會計事項或財務報表發生不實之
    結果者。
中華民國刑法第339條
意圖為自己或第三人不法之所有，以詐術使人將本人或第三人之
物交付者，處5 年以下有期徒刑、拘役或科或併科1 千元以下罰
金。
以前項方法得財產上不法之利益或使第三人得之者，亦同。
前二項之未遂犯罰之。


司法院資訊處製作；財團法人民間司法改革基金會備份。
